【裁判字號】    95,上更(二),559
【裁判日期】    951227
【裁判案由】    重利
【裁判全文】
臺灣高等法院刑事判決             95年度上更(二)字第559號
上  訴  人
即  被  告  丁○○
選任辯護人  徐明水律師
選任辯護人  陳添信律師
選任辯護人  林志豪律師
上列上訴人因重利案件，不服臺灣宜蘭地方法院87年度訴字第26
號，中華民國87年5月26日第一審判決（起訴案號：臺灣宜蘭地
方法院檢察署86年度偵字第2302號），提起上訴，本院判決如下
：
    主  文
原判決撤銷。
丁○○連續幫助以乘他人急迫貸以金錢，而取得與原本顯不相當
之重利，處有期徒刑伍月。如易科罰金以佰元折算壹日。扣案
之帳冊壹本（編號Ａ００１部分）沒收。
    事  實
一、丁○○原經營養雞場，因購買飼料認識載運飼料之乙○○，
    有以經營高利貸即乘他人急迫而貸以現款，收取月息12分至
    36分之高利為常業（乙○○重利罪已判處罪刑確定）。為貪
    圖利息收入竟於乙○○向其借款以供放貸時，猶以概括幫助
    之意思，自民國84年11月初陸續貸款予乙○○，並由乙○○
    簽發如附表編號1至7所示支票及編號8、9所示支票交予丁○○以為還款之替代及擔保，乙○○取得借款後趁被害人丙○○、戊○○、呂清鎮、甲○○等被害人需款孔急之際，在各
    被害人住處，分別貸予新台幣（下同）45萬元、30萬元、40
    萬元及10萬元至35萬元之金額並以十天為一期，收取月息自
    12分至36分與本金顯不相當之重利（借款時、地、收取利息
    詳如附表）。嗣因乙○○未能償還借款，經丁○○於85年12
    月告訴乙○○詐欺，乙○○乃於86年2月25日向法務部調查
    局宜蘭調查站檢舉丁○○重利。
二、案經法務部調查局宜蘭縣調查站移請台灣宜蘭地方法院檢察
    署檢察官偵查起訴。
    理  由
一、訊據上訴人即被告丁○○堅詞否認有重利行為，辯稱：伊於
    民國79年間退休後，即在宜蘭市○○路經營養雞場，以養雞
    為業，並兼營中盤商。乙○○原任職宜蘭縣五結鄉之裕豪飼
    料有限公司（下稱裕豪公司），常為該公司運送飼料至上訴
    人之養雞場，因而與上訴人認識，雙方間並偶有資金往來，
    84年2月間乙○○偕同其妻游素珍至上訴人住處, 向上訴人
    訛稱運送飼料之利潤豐厚，伊計畫擴大業務，急需資金新台
    幣 (下同）八百萬元以購買拖車及飼料搬運車，但財力不足
    ，擬邀上訴人共同經營，因上訴人前曾與乙○○偶有小額資
    金往來，且乙○○皆於限期內依約返還，未有任何欠款未還
    情事，上訴人信任乙○○之信用，乃同意入夥。惟兩人當時
    就合夥諸多細節尚未議定，加以二人又係多年朋友，乃僅口
    頭約定，並未簽定書面之合夥契約。不久，乙○○稱需現金
    以利購車運送飼料，上訴人不疑，先後給付乙○○四百餘萬
    元，乙○○交付其所簽發之支票，或經其背書之客票，作為
    受領上訴人出資之憑證，並兼擔保履行合夥契約之用。85年
    年3月1日至12日間，上訴人與乙○○之資金往來，確係上訴
    人遭乙○○欺騙合夥投資飼料運送事業所致，上訴人後未提
    供資金幫助乙○○貸放高利貸或共同貸款云云。惟查：
  (一)案外人乙○○於84年3月間起至85年6月間止趁被害人丙○○
    、戊○○、呂清鎮、甲○○等需款急迫時貸予金錢收取高利
    一節，於臺灣宜蘭地方法院86年易字第390號審理中坦承不
    諱, 核與證人丙○○、戊○○、呂清鎮、甲○○於該案審理
    中供述情節相符，並有甲○○所載借款明細表三張、呂清鎮
    所書本票二張等物可稽，其重利犯行足以認定，此有該案經
    本院調卷核實無誤，並有該案判決附卷可佐，案外人乙○○
    涉嫌重利行為足以認定。
  (二)上訴人即被告雖辯稱：係受乙○○詐騙共同投資飼料運送行
    業云云，但查，丁○○所指合夥之事實，除渠指述外，並無
    其他證據可為佐證。而依丁○○所稱合夥之金額高達八百萬
    元，並先給付四百餘萬元，如此高之金額竟然未定合夥契約
    ，甚至連損益均未約定如何分擔，實與常理有違，再查一般
    而言，合夥投資是一種長期信任關係，甚至有利潤可言，均
    須經營相當期間，短期內資金不可能抽出，以求合夥關係之
    穩定，然丁○○所指之投資方式竟係由乙○○簽發可隨時兌
    換現金之支票以為擔保，實與常情不合。以附表所列丁○○
    所持支票9張觀之，除乙○○7張之外，竟有無信任關係之黃
    進息、黃進義二人之客票，而其持有乙○○之第1張支票到
    期日為85年3月11日，金額為65萬元，詎乙○○自承其給付
    合夥金額最後期日是85年3月12日，僅一天於投資一天後即
    要抽取資金65萬元，顯與常情有違，是其持有其餘6張支票
    之到期日集中於85年10月5日至20日之間，金額均為50萬元
    ，不惟其到期日過度集中，不似丁○○每次給款之擔保外，
    且在五個月內，資金全部抽離，完全違背合夥長期經營之關
    係。被告丁○○所辯為合夥投資云云，顯不可信。其與乙○○間應係借貸關係，此亦為被告於調查站訊問中詳為供明，
    且為證人乙○○於本院前審證述無訛。
  (三)雖證人乙○○於本院前審調查時證稱：「你在一審說丁○○
    是金主，他要你去找客戶，他錢借你，你再轉借給別人？）
    是的，我是他的樁腳。（能不能講更詳細點，他是單純的借
    錢給你，還是他與你約定由他提供資金由你去經營地下錢莊
    ？）他說我人面比較熟，叫我去放款，資金他提供。（資金
    如何給你？）客戶需要打電話給我，說需要多少，我就打電
    話給丁○○，說客戶需要多少，隔天一大早，我就去他家或
    銀行拿錢，利息先扣下來，比如說五個客人要一百萬元，十
    天為一期，要預扣三萬元，我放出去的話，再預扣三萬元，
    但如果是比較不穩之客戶，十天一期每十萬元要預扣四千元
    ，我放出去再扣四千元，也就是我跟他對半。（你之前說你
    放出去時一期十天利息四分，一個月十二分？）我是說我也
    有放出去四分的，但事實上，丁○○收三分，我也收三分，
    合計起來就是六分，有時丁○○收四分，我也收四分，合計
    是八分，也就是說其中有一半是由丁○○先行預扣。（戊○○她說借30萬元，10天利息3萬6千元？）也有10天算12分的
    ，視客戶之好壞而定，利息會提高，利息以十天計算有六分
    、八分、十二分等。（如果按照戊○○的算法，你根本沒有
    賺到利息？）丁○○拿三分，我放她四分，還是有賺。（你
    是每天跟丁○○算帳拿錢嗎？）如果有客戶的話是這樣子。
    （你怎麼還錢給丁○○？）在當天下午我就把客戶收來的一
    些票拿去給丁○○。（如果有客戶的話就每天算帳？）是的
    。（丁○○說他沒有委託你放高利貸，他說他在八十五年四
    月間交給你的四百多萬元，是與你合夥出資？）我沒有與他
    合夥。（對於附表所載的利息有何意見？）我所做的客戶很
    多，利息放出去有高有低。但查證人乙○○於原審另亦供證
    : 「（甲○○在你的案子裡面說利息都是四分，有何意見？
    ）她的利息也不一定，她的利息應該是八分。（對於甲○○
    寫的借款明細有何意見？（提示並告以要旨））沒有意見，
    是八分的，但時間那麼久了，數目這麼多也記不很清楚。（
    丙○○、呂清鎮部分利息只有四分，你還要給丁○○，怎麼
    有賺到錢呢？）八十四年還是八十五年時，丁○○總共拿過
    二百萬元給我，當時利息他每一百萬元一個月扣三萬元，拿
    九十七萬元給我。（他扣三萬元，他知道你放多少嗎？）那
    時我跟他講我放四分。（那時他也不知道你放多少利息？）
    他也知道我在放利息，但他每一佰萬元只收三萬元，叫我自
    己去放，放多少他不管，由我自己決定，但第一次他交給我
    一百萬元去放時，我有告訴他我放四分，賺一分，第二次他
    交給我一百萬元，我不記得有沒有跟他講。（丙○○、呂清
    鎮、戊○○部分是不是當時丁○○第一次拿一百萬元給你時
    ，你用這些錢以每百萬元每月收三萬元放給他們？）我不敢
    確定，時間那麼久了。（丁○○何時與你對分利息？）忘記
    了，應該是八十四年底或者八十五年初。（丁○○與你對分
    利息有沒有與你約定？）他沒有跟我約定，但是他知道我有
    賺。（你的意思是在八十四年底或者在八十五年初之前，他
    借妳每百萬元每個月扣三萬元，由你去對外放款？）他每個
    月扣三分，我有跟他講我要放四分，每個月我賺一分。（之
    後是你每天跟他去拿錢，由他預扣利息？）是的，當天預扣
    利息，金額每天幾十萬元，但不是每天都有。（那時以後，
    你收了多少利息他知道嗎？）有的知道，有的不知道，因為
    有的客戶認識他，會跟他說，他在經營錢莊，在外面放了五
    、六千萬元，大家都知道，所以有的客戶會跟他說。（後來
    金額幾十萬元的部分，你曾經告訴他你賺多少利息？）忘記
    了。（丁○○他提供資金給你放款，你對他有什麼保障嗎？
    ）之前一百萬元有拿我的票給他。（你的票有什麼保障？）
    我那時信用很好。（丙○○、戊○○、呂清鎮、甲○○為何
    會向你借錢？）欠錢。（你怎麼知道他們欠錢？）他們欠錢
    打電話給我。（有的部分你賺的還比他多，而他有風險，你
    沒有風險，為何會這樣？）我會幫他催款。（丁○○是不是
    只借你錢，由你去放利息？）不是，他是拿錢叫我去放利息
    。（他怎麼會不知道你放多少利息？）我的客戶有好有壞，
    我也不會都跟他講。（之後你到底有沒有跟他說過你算多少
    利息給客戶？）我忘記了。（丁○○第一次交給你一百萬元
    利息是預扣，之後是否每個月還要付利息？）那一百萬元借
    了好幾個月，第一次開票一百萬元給他，他給我現金九十七
    萬元，後來每個月陸續給他現金三萬元支付利息。（丁○○
    知道你是放給哪些客戶嗎？）他不知道，不過如果在晚上我
    把客戶的票交給他之後，他就知道是誰借的，但並不是每個
    都知道。（每個客戶向你借錢時都有開票給你，你將票拿給
    丁○○？）一定要用支票借，但有的信用不好的客戶還要本
    票，支票不一定是客戶本人的，客票也可以。（你拿給丁○○一百萬元或二百萬元支票，有沒有辦法提供證據？）後來
    我有用信用好的客戶的票去換回我交給丁○○的票，所以沒
    有辦法再查證。（你拿哪些信用好的客戶的票去換回？）無
    法查證。（丁○○說與你合夥投資飼料運送？）沒有這回事
    。」等語。足認被告丁○○並不知悉證人乙○○將錢借與
    何人，即被告丁○○並不知悉乙○○所放款之客戶，則證人
    乙○○所證將收來放款客戶支票交予被告丁○○之詞即非真
    實，若被告收有放款客戶之支票，焉有不知放款客戶為何人
    ？參以附表所列放款之時間為84年3月間（客戶丙○○）
    ，84年12月間 (客戶為呂清鎮)、85年1月至5月間 (客戶為
    甲○○）及85年6月間 (客戶為戊○○），證人乙○○上揭
    證稱84年還是85年時丁○○總共拿過二百萬元給我，當時利
    息他是每一百萬元一個月扣三萬元，拿97萬元給我，他每一
    百萬元只收三萬元，叫我自己去做，放多少他不管，由我自
    己決定，顯見其係向丁○○借款，月息三分，借款後由證人
    乙○○自行作主放款予客戶。則其前列所證”他說我人面比
    較熟，叫我去放款，資金他提供，客戶需要，打電話給我，
    說需要多少，我就打電話給丁○○，說客戶需要多少，隔天
    一大早，我就去他或銀行拿錢，利息先扣下來，比如說五個
    客人要一百萬元，十天為一期，要預扣三萬元，我放出去，
    再預扣三萬元云云，即與上述證詞覤齬，顯非真實。被告
    丁○○以月息三分計算利息，貸款與乙○○，至於乙○○貸
    給何人，利息多少則非被告丁○○所過問。則其又證稱：「
    （那時以後，你收了多少利息，他知道嗎？）有的知道，有
    的不知道，因為有的客戶認識他。」、「丁○○是不是只借
    你錢，由你去放息？），不是，他是拿錢叫我去放利息」云
    云，自相矛盾，自屬虛妄。且其就以客戶支票交付予被告丁○○一節亦無法提出證據以供本院審酌，足認乙○○所謂由
    丁○○將款要伊去放貸純屬乙○○之飾詞，尚難採為被告丁○○之不利證據。
  (四)另證人即向證人乙○○借款之戊○○於台灣宜蘭地方法院86
    年度易字第390號乙○○等詐欺案於原審法院證稱：「（妳
    於何時向乙○○借錢？我於85年6、7月間因缺錢用，之前我
    和乙○○有認識，他說他後面有金主，我打電話給乙○○，
    他就拿錢到我家。我向他借30萬元，利息12分，10天為1期
    、、、」等語，顯見戊○○之借款係向證人乙○○為之，
    又證人甲○○於乙○○上揭詐欺案中於原審法院證稱：「（
    提示86年偵緝字第35號第62至64頁：這些表是否係你所寫？
    ）是我跟乙○○借款明細表，借的金額有30萬、25萬、15萬
    元不等，借的時間以10天或1個月為1期，利息都是4分利息
    計算。是從85年1月14日開始借，並開支票給他，支票日到
    前我把錢軋進去，後面3張沒兌現。」、「我都是向乙○○
    接洽，我有聽乙○○講他的錢是向別人拿的，沒有講名字，
    都是4分利息」等語，足見甲○○直接向乙○○借錢，並不
    知也不認識被告丁○○，且所收利息為4分，與證人乙○○
    上揭證述向被告丁○○借100萬元1個月利息3分，渠放給客
    戶4分之證詞相符，證人即借款人甲○○上揭證詞應與事實
    相符。又查另一證人即借款人呂清鎮於乙○○等詐欺案件，
    檢察官偵查中證稱：「（你是否有拿邱昆昇的票向乙○○借
    錢？）有，數目忘了，是84年間的事。」、「 (乙○○借你
    的錢如何來的？）不知道」、「（向乙○○借錢利息如何算
    ？）10天利息4分」等語，其借款時間為84年12月間之事，
    與上揭證人乙○○所供84年、85 年初向被告乙○○借款200
    萬之時間相符，且其利息4分，亦為借款人所供明，則證人
    乙○○所供4分，再扣4分，已是8分，顯與借款人之證詞不
    符，應係證人乙○○所供向被告丁○○借100萬，月息3分，
    渠再放4分之詞較屬合理可信，而證人即借款人呂清鎮亦不
    認識被告，且借錢與被告丁○○無涉。未查證人即為另一借
    款人丙○○於乙○○等詐欺案件原審法院證稱：「84年3月
    間在我家裡跟乙○○借45萬元，利息12分，約定利息10天1
    期，拿錢時畏先扣利息，10天約1萬8千元，我本來想借1個
    月，後來1個月無法還，再延期但利息照算，借錢時我有簽1
    張20萬元及1張25萬元之支票給他，支票還在他那裡，因為
    我沒錢還他。」、「我跟他借錢時，他有跟我說錢是向一個
    姓賴的調來，說到時間支票不能跳票，他沒有說姓賴的叫什
    麼名字」等語。亦見證人即借款人丙○○係向乙○○借錢，
    雖其證稱錢向姓賴的調來，亦僅能證明乙○○係向丁○○借
    錢之事實，綜上4位證人即乙○○重利案之被害人均明確證
    述係向乙○○借款，並不認識被告丁○○，不能因丁○○借
    款予乙○○，即推定被告亦有共同貸款重利之行為。
  (五)未查被告於法務部調查局宜蘭縣調查站訊問時自承於84年4
    月至85年2月間，陸續借款給乙○○，總計約8、9百萬元．
    ．．，吳春龍及乙○○借款利息是以每10天為1期，每期利
    息3分（即月息9分）渠等借貸之金額及利息計算，我有記載
    在扣押證物編號A001之內，參認其中第3頁、第4頁記載60萬
    元利息為1萬8千元，40萬元1期利息為12000元，8萬元10天
    之利息為2400元等語，其換算確係俗稱3分無誤，另該帳冊
    分別記載：4月22日「旺」欠票20萬，現金10萬，4月30日旺
    ，5月10日票「15萬減10萬等於欠5萬，利15萬未扣」，顯係
    關於借款予乙○○之帳冊，足認證人乙○○關於向被告借款
    ，及被告所供借款予乙○○之自白，均與事實相符，被告所
    辯合夥受騙一節自不可信。
  (六)原審被告充當金主，透過乙○○乘被害人丙○○、甲○○
    、戊○○、呂清鎮之急迫貸與如附表所示之金錢，由上訴人
    向乙○○收息，月息9分之利息，再由借款人收取月息12分
    之利息，賺取差額或由乙○○而借款人收取月息16分至36分
    不等之利息，由上訴人與乙○○對分等情，係以證人乙○○
    之證供為據。但查上揭乙○○所證「丁○○知道你是放給那
    些客戶嗎？）他不知道，不過如果晚上我把客戶的票交給他
    之後，他就知道是誰借的，但不是每個都知道」、「（每個
    客戶向你借錢時都有開票給你，你將票交給丁○○？）一定
    要用支票借，但有的信用不好的客戶還要本票，支票不一定
    是客戶本人的，客票也可以」等語，唯證人乙○○於前揭所
    述並不能提出證據以供本院審酌，且其所供先後矛盾，況借
    款人4人均不識被告丁○○已詳如上述，顯見上訴人與乙○○間僅係借貸關係，尚難僅因其借款予證人乙○○，即推定
    被告與乙○○間就乙○○之重利行為有犯意之聯絡及行為之
    分擔。即前揭乙○○詐欺案中亦未認定上訴人參與共犯，唯
    查被告既以3分利放貸予證人乙○○，且亦知悉乙○○又放
    貸予他人，必取較高之利息，始能有利可圖，且資金既係借
    來，為防風險，亦得提高利息為之，彼當知願以高利貸款必
    陷於急迫之情形，否則何必以高利為之，被告貸予乙○○已
    以3分取利，則乙○○為獲取利潤亦以3分為之，則其已屬重
    利乃屬淺顯易見之理，雖被告放貸予乙○○，以林某既以放
    邾維生，自無急迫、輕率之情形，被告放貸與乙○○尚與重
    利罪要件之急迫、輕率或無經驗不符，此部分之行為尚不成
    立重利罪，唯其既知乙○○以乘人急迫情形貸以金錢而取得
    與原本顯不相當之重利，猶以金錢貸以乙○○，使其遂行放
    收高利之犯行，其幫助乙○○實施重利行為之犯意及行為至
    為明確。
二、核被告以幫助之意思，實行重利罪構成要件以外之行為，其
    所為係犯刑法第30條第1項、第344條之幫助重利罪，被告行
    為後刑法第56條連續犯之規定業於94年1月7日修正公布刪除
    ，並於95年7月1日施行，則被告之犯行，因行為後新法業已
    刪除，連續犯之規定，此刪除雖非犯罪構成畏件之變更，但
    顯已影響行為人刑罰之法律效果，自屬法律有變更，依新法
    第2條第1項規定，比較新舊法結果，仍應適用較有利於被告
    之行為時法即舊法連續犯之規定，被告先後多次之幫助行為
    其所幫助之本犯相同，幫助行為態樣相同，顯係基於概括之
    犯意反覆為之，為連續犯論以一罪並加重其刑。
三、原審以被告罪證明確，依法論科原非無見，但查被告係以幫
    助之犯意，實行犯罪構成要件外之行為僅能成立幫助犯，原
    審認被告與乙○○有犯意聯絡，行為分擔，論以共同正犯，
    且論以重利常業罪，容有未洽，被告上訴否認犯罪固無足取
    ，但原判決既有可議即屬無可維持，應由本院予以撤銷改判
    。爰審酌被告品性、生活狀況、智識程度、犯罪之動機、目
    的、手段、危害社會金融之程度以及犯罪後之態度，量處有
    期徒刑伍月。又被告行為時刑法第41條第1項規定犯最重本
    刑五年以下有期徒刑以下刑之罪而受6個月以下有期徒刑或
    拘役之宣告因身體、職業教育家庭之關係或其他正當理由，
    執行顯有困難者得以1元以上3元以下折算壹日易科罰金。又
    被告行為時之易科罰金折算標準修正前罰金罰鍰提高標準條
    例第2條前段（現已刪除）規定。就其原定數額提高為100倍
    折算1日，則本件被告行為時之易科罰金折算標準應以銀元
    300元折算壹日，經折算新台幣後，應以新台幣900元折算壹
    日，惟95年7月1日公布施行之刑法第41條第1項前段規定犯
    最重本刑為五年以下有期徒刑以下刑之罪而受六個月以下有
    期徒刑或拘役之宣告者，得以新台幣1千元、2千元或3千元
    折算壹日，易科罰金。比較修正前後之易科罰金標準以95年
    7月1日修正前之規定較有利於被告，則應依刑法第2條第1項
    前段，適用修正前第41條第1項前段、罰金罰鍰提高標準條
    例第2條規定，得以銀元300元折算壹日，易科罰金。扣案帳
    冊1本（編號A001部分），被告自承為其所有，且係供犯罪
    所用之物，依法宣告沒收。
四、據上論斷，應依刑事訴訟法第369條第1項前段、第364條、
    第299條第1項前段，刑法第56條、第30條第1項、第344條、
    第41條第1項前段、第38條第1項第2款，罰金罰鍰提高標準
    條例第2條、判決如主文。
本案經檢察官劉靜婉到庭執行職務。
中    華    民    國    95    年    12    月    27    日
                  刑事第七庭    審判長法  官 陳 正 雄
                                      法  官 許 錦 印
                                      法  官 蔡 光 治
以上正本證明與原本無異。
如不服本判決，應於收受送達後十日內向本院提出上訴書狀，其
未敘述上訴之理由者並得於提起上訴後十日內向本院補提理由書
（均須按他造當事人之人數附繕本）。
                                      書記官 陳 韋 杉
中    華    民    國    96    年    1     月    3     日
中華民國刑法第344條
（重利罪）
乘他人急迫、輕率或無經驗貸以金錢或其他物品，而取得與原本
顯不相當
之重利者，處 1 年以下有期徒刑、拘役或科或併科 1 千元以下
罰金。
附表：
 ┌───┬──────┬──────┬────┬───────────┐
 │借款人│借 款 時 間 │借 款 地 點 │金  額  │利                 息 │
 │      │  （民國）  │（宜蘭縣）  │新台幣元│                      │
 ├───┼──────┼──────┼────┼───────────┤
 │丙○○│八十四年三月│宜蘭市○○街│四十五萬│十天一期，收息一萬八千│
 │      │間          │八十號      │        │元，一個月則收五萬四千│
 │      │            │            │        │元，即（月息十二分，相│
 │      │            │            │        │當年息百分之一四四）  │
 ├───┼──────┼──────┼────┼───────────┤
 │呂清鎮│八十四年十二│宜蘭市○○路│二十萬  │十天一期，利息計四分。│
 │      │月十三日    │四十二號    │        │（同             右） │
 │      ├──────┼──────┼────┼───────────┤
 │      │八十四年十二│同  右      │二十萬  │同                  右│
 │      │月二十日    │            │        │                      │
 ├───┼──────┼──────┼────┼───────────┤
 │戊○○│八十五年六月│員山鄉○○路│三十萬  │十天一期，收息三萬六千│
 │      │二十一日    │二九四號    │        │元，即（月息三十六分，│
 │      │            │            │        │相當年息百分之四三二）│
 ├───┼──────┼──────┼────┼───────────┤
 │甲○○│八十五年一月│宜蘭市○○路│三十萬  │十天一期，收二萬四千元│
 │      │十四日      │一段二五八號│        │，即（月息二十四分，相│
 │      │            │            │        │當年息百分之二八八，下│
 │      │            │            │        │同）                  │
 │      ├──────┼──────┼────┼───────────┤
 │      │同年一月二十│以   下  同 │三十五萬│十天一期，收二萬八千元│
 │      │四日        │            │        │                      │
 │      ├──────┼──────┼────┼───────────┤
 │      │同年二月六日│            │二十五萬│十天一期，收二萬元    │
 │      ├──────┼──────┼────┼───────────┤
 │      │同年二月九日│            │二十五萬│十天一期，收二萬元    │
 │      ├──────┼──────┼────┼───────────┤
 │      │同年二月十日│            │十五萬  │十天一期，收一萬二千元│
 │      ├──────┼──────┼────┼───────────┤
 │      │同年二月十五│            │二十五萬│十天一期，收二萬元    │
 │      │日          │            │        │                      │
 │      ├──────┼──────┼────┼───────────┤
 │      │同年二月十八│            │十五萬  │十天一期，收一萬二千元│
 │      │日          │            │        │                      │
 │      ├──────┼──────┼────┼───────────┤
 │      │同年二月十九│            │二十五萬│十天一期，收二萬元    │
 │      │日          │            │        │                      │
 │      ├──────┼──────┼────┼───────────┤
 │      │同年二月二十│            │三十五萬│十天一期，收二萬八千元│
 │      │四日        │            │        │                      │
 │      ├──────┼──────┼────┼───────────┤
 │      │同年二月二十│            │三十萬  │十天一期，收二萬四千元│
 │      │五日        │            │        │                      │
 │      ├──────┼──────┼────┼───────────┤
 │      │同年三月一日│            │十五萬  │十天一期，收一萬二千元│
 │      ├──────┼──────┼────┼───────────┤
 │      │同年三月四日│            │三十五萬│十天一期，收二萬八千元│
 │      ├──────┼──────┼────┼───────────┤
 │      │同年三月六日│            │二十五萬│十天一期，收二萬元    │
 │      ├──────┼──────┼────┼───────────┤
 │      │同年三月八日│            │二十萬  │十天一期，收一萬六千元│
 │      ├──────┼──────┼────┼───────────┤
 │      │同年三月九日│            │二十五萬│十天一期，收二萬元    │
 │      ├──────┼──────┼────┼───────────┤
 │      │同年三月十四│            │十五萬  │十天一期，收一萬二千元│
 │      │日          │            │        │                      │
 │      ├──────┼──────┼────┼───────────┤
 │      │同年三月十四│            │十五萬  │同                  右│
 │      │日          │            │        │                      │
 │      ├──────┼──────┼────┼───────────┤
 │      │同年三月十八│            │二十二萬│十天一期，收一萬八千元│
 │      │日          │            │五千元  │                      │
 │      ├──────┼──────┼────┼───────────┤
 │      │同年三月二十│            │三十萬  │十天一期，收二萬四千元│
 │      │四日        │            │        │                      │
 │      ├──────┼──────┼────┼───────────┤
 │      │同年三月二十│            │二十萬  │十天一期，收一萬六千元│
 │      │四日        │            │        │                      │
 │      ├──────┼──────┼────┼───────────┤
 │      │同年三月二十│            │二十五萬│十天一期，收二萬元    │
 │      │八日        │            │        │                      │
 │      ├──────┼──────┼────┼───────────┤
 │      │同年三月二十│            │三十五萬│十天一期，收二萬八千元│
 │      │九日        │            │        │                      │
 │      ├──────┼──────┼────┼───────────┤
 │      │同年四月八日│            │二十五萬│十天一期，收二萬元    │
 │      ├──────┼──────┼────┼───────────┤
 │      │同年四月十一│            │三十萬  │十天一期，收二萬四千元│
 │      │日          │            │        │                      │
 │      ├──────┼──────┼────┼───────────┤
 │      │同年四月十五│            │二十萬  │十天一期，收一萬六千元│
 │      │日          │            │        │                      │
 │      ├──────┼──────┼────┼───────────┤
 │      │同年四月十八│            │二十五萬│十天一期，收二萬元    │
 │      │日          │            │        │                      │
 │      ├──────┼──────┼────┼───────────┤
 │      │同年四月十八│            │同    右│同                  右│
 │      │日          │            │        │                      │
 │      ├──────┼──────┼────┼───────────┤
 │      │同年四月二十│            │二十萬  │十天一期，收一萬六千元│
 │      │一日        │            │        │                      │
 │      ├──────┼──────┼────┼───────────┤
 │      │同年四月二十│            │同    右│同                  右│
 │      │四日        │            │        │                      │
 │      ├──────┼──────┼────┼───────────┤
 │      │同年四月二十│            │同    右│同                  右│
 │      │五日        │            │        │                      │
 │      ├──────┼──────┼────┼───────────┤
 │      │同        右│            │同    右│同                  右│
 │      ├──────┼──────┼────┼───────────┤
 │      │同年四月二十│            │二十五萬│十天一期，收二萬元    │
 │      │七日        │            │        │                      │
 │      ├──────┼──────┼────┼───────────┤
 │      │同年四月二十│            │同    右│同                  右│
 │      │八日        │            │        │                      │
 │      ├──────┼──────┼────┼───────────┤
 │      │同年五月二日│            │十萬    │十天一期，收八千元    │
 │      ├──────┼──────┼────┼───────────┤
 │      │同年五月五日│            │二十萬  │十天一期，收一萬六千元│
 │      ├──────┼──────┼────┼───────────┤
 │      │同年五月九日│            │二十萬  │同                  右│
 │      │            ├──────┼────┼───────────┤
 │      │            │            │二十五萬│十天一期，收二萬元    │
 │      │            ├──────┼────┼───────────┤
 │      │            │            │三十萬  │十天一期，收二萬四千元│
 │      ├──────┼──────┼────┼───────────┤
 │      │同年五月十日│            │十五萬  │十天一期，收一萬二千元│
 └───┴──────┴──────┴────┴───────────┘
┌─────┬───┬─────┬─────┬──────┐
│支票號碼  │日  期│  面  額  │發  票  人│  付  款  人│
├─────┼───┼─────┼─────┼──────┤
│FA0000000 │3.│650000元  │乙○○    │礁溪鄉農會  │
├─────┼───┼─────┼─────┼──────┤
│FA0000000 │10.５│500000元  │  ”      │    ”      │
├─────┼───┼─────┼─────┼──────┤
│FA0000000 │10.５│500000元  │  ”      │    ”      │
├─────┼───┼─────┼─────┼──────┤
│FA0000000 │10.１０│500000元  │  ”      │    ”      │
├─────┼───┼─────┼─────┼──────┤
│FA0000000 │10.│500000元  │  ”      │    ”      │
├─────┼───┼─────┼─────┼──────┤
│FA0000000 │10.│500000元  │  ”      │    ”      │
├─────┼───┼─────┼─────┼──────┤
│FA0000000 │10.│500000元  │  ”      │    ”      │
├─────┼───┼─────┼─────┼──────┤
│WB0000000 │8.│265000元  │黃進忠    │華南商業銀行│
│          │      │          │          │民生分行    │
├─────┼───┼─────┼─────┼──────┤
│CA0000000 │8.│200000元  │黃進義    │寶島商業銀行│
│          │      │          │          │板橋分行    │
└─────┴───┴─────┴─────┴──────┘


司法院資訊處製作；財團法人民間司法改革基金會備份。
